臺灣臺南地方法院民事判決　　　　　　　 98年度訴字第996號
原　　　告等二人　　姓名、地.
被　　　告等九十人
上列當事人間請求分割共有物事件，經本院於民國100年10月19
日言詞辯論終結，判決如下：
    主  文
一如附表二所示編號3之被告張石龍應就被繼承人張水和所遺坐
  落臺南市玉井區○○里段四０七地號土地應有部分二十二分之
  一，辦理繼承登記。
二如附表二所示編號6至編號11之被告應就被繼承人張金城所遺
  上項土地應有部分四十四分之一，辦理繼承登記。
三如附表二所示編號18至編號20之被告應就被繼承人張貴明所遺
  上項土地應有部分八十八分之一，辦理繼承登記。
四如附表二所示編號24至編號33之被告應就被繼承人張源泉所遺
  上項土地應有部分二十二分之一，辦理繼承登記。
五如附表二所示編號34至編號39之被告應就被繼承人張丁所遺上
  項土地應有部二十二分之一，辦理繼承登記。
六如附表二所示編號41至編號58之被告應就被繼承人張自所遺上
  項土地應有部分二十二之一，辦理繼承登記。
七如附表二所示編號59至編號73之被告應就被繼承人張走所遺上
  項土地應有部分二十二分之一，辦理繼承登記。
八如附表二所示編號74至編號78之被告應就被繼承人張文所遺上
  項土地應有部分二十二分之一，辦理繼承登記。
九如附表二所示編號74至編號78之被告應就被繼承人張樟薯所遺
  上項土地應有部分二十二分之一，辦理繼承登記。
十如附表二所示編號79至編號92之被告應就被繼承人張順所遺上
  項土地應有部分二十二分之一，辦理繼承登記。
十一兩造共有坐落上項土地，分割方法如附圖所示：
(一)編號Ａ部分面積四００平方公尺，分歸原告林慶松取得。
(二)編號Ｂ部分面積一百五十平方公尺，分歸原告張萬錦取得。
(三)編號Ｃ部分面積八十七平方公尺分歸被告劉阿九取得。
(四)編號Ｄ部分面積九十四平方公尺、編號Ｅ部分面積二十六平方
  公尺、編號Ｇ部分面積二十六平方公尺，分歸由如附表二所示
  編號3之被告張石龍就繼承張水和所遺應有部分、編號6至11之
  被告就繼承張金城所遺應有部分、編號18至20之被告就繼承張
  貴明所遺應有部分、編號24至33之被告就繼承張源泉所遺應有
  部分、編號34至編號39之被告就繼承張丁所遺應有部分、編號
  41至編號58之被告就繼承張自所遺應有部分、編號59至編號73
  之被告就繼承張走所遺應有部分、編號74至編號78之被告分別
  就繼承張文及張樟薯所遺應有部分、編號79至編號92之被告就
  繼承張順所遺應有部分，與原告及其餘被告（除編號13之被告
  劉阿九外，即被告劉阿九不受分配此部分）各按其原應有部分
  比例保持共有。
(五)編號Ｆ部分面積八０二平方公尺，分歸由如附表二所示編號3
  之被告張石龍就繼承張水和所遺應有部分、編號6至11之被告
  就繼承張金城所遺應有部分、編號18至20之被告就繼承張貴明
  所遺應有部分、編號24至33之被告就繼承張源泉所遺應有部分
  、編號34至39之被告就繼承張丁所遺應有部分、編號41至58之
  被告就繼承張自所遺應有部分、編號59至73之被告就繼承張走
  所遺應有部分，編號79至92之被告就繼承張順所遺應有部分，
  與其餘被告（除編號13、編號24至33、編號40及編號74至78之
  被告外）各按原應有部分比例保持共有。
(六)編號Ｈ部分面積十平方公尺分歸由原告張萬錦取得。
(七)編號Ｉ部分面積八十平方公尺分歸如附表二所示編號24至33之
  被告取得並保持公同共有。
(八)編號Ｊ部分分歸被告張森喜取得。
(九)編號Ｋ部分面積一百六十平方公尺分歸如附表二所示編號74至
  編號78之被告取得並保持公同共有。
十二訴訟費用由原告負擔。
    事實及理由
一、本件被告除被告財政部南區國有財產局臺灣南區辦事處即張
    明義（即張文及張樟薯之繼承人）之遺產管理人、劉阿九、
    張進福、張國勝、張正燕外，其餘被告未於最後言詞辯論期
    日到場，核無民事訴訟法第386條所列各款情形，爰依原告
    之聲請，由其一造辯論而為判決。
二、原告主張：坐落台南市玉井區○○里段407地號、面積1,915
    平方公尺之土地（下稱系爭土地）為兩造所共有，應有部分
    各如附表二所示，兩造對上開土地並無不分割之約定，亦無
    因物之使用目的不能分割之情形，因無法達成分割協議，為
    此依民法第823條及第824條之規定，請求裁判分割。被告除
    財政部南區國有財產局臺灣南區辦事處即張明義（即張文及
    張樟薯之繼承人）之遺產管理人、劉阿九、張進福、張國勝
    、張正燕等人表示同意原告提出之分割方案，其餘被告或從
    未到庭陳述或以書狀陳明，亦未提出相關分割方案供本院參
    酌。
三、按分割共有物，性質上為處分行為，依民法第759條規定，
    共有不動產之共有人中有人死亡時，於其繼承人未為繼承登
    記以前，固不得分割共有物；惟若辦理繼承登記，與分割共
    有物於訴訟中併予請求，不但符合訴訟經濟原則，抑與民法
    第759條規定之旨趣無違（最高法院69年台上字第1012號判
    例參照）。系爭土地部分共有人死亡，其繼承人尚未辦理繼
    承登記，有原告提出之戶籍謄本、繼承系統表及土地登記謄
    本等件在卷可稽。依上說明，原告於本件分割共有物之訴，
    得併予請求系爭土地如附表二所示已死亡共有人之繼承人就
    其等繼承系爭土地應有部分辦理繼承登記，應予准許，爰判
    決如主文第一至十項所示。
四、次按，各共有人，除法令另有規定外，得隨時請求分割共有
    物。但因物之使用目的不能分割或契約訂有不分割之期限者
    ，不在此限；共有物之分割，依共有人協議之方法行之；分
    割之方法不能協議決定者，法院得因任何共有人之請求，命
    以原物分配於各共有人，或變賣共有物，以價金分配於各共
    有人，民法第823條第1項、第824條第1項、第2項分別定有
    明文。經查，原告主張系爭土地兩造所共有，應有部分各如
    附表二所示，有土地登記第二類謄本在卷可參，堪信原告此
    部分主張為真實。又系爭土地之地目為建，使用分區為鄉村
    區，使用地類別為特定目的事業用地，辦理分割不違背其特
    定目的事業計畫使用，有台南市玉井地政事務所99年12月21
    日函在卷足稽，且兩造間亦無不分割之約定，因共有人數眾
    多迄未能達成分割協議，則原告就系爭土地為分割共有物之
    請求，揆諸前開說明，洵屬有據。再者，分割共有物，以消
    滅共有關係為目的，法院裁判分割共有土地時，除因該土地
    內部分土地之使用目的不能分割（如為道路）或部分共有人
    仍願維持其共有關係，或部分當事人因繼承關係須就分得之
    土地保持公同共有者外，應就該部分土地不予分割或准該部
    分共有人成立新共有關係外，應將土地分配於各共有人單獨
    所有（最高法院92年台上字第15 34號、91年度台上字第407
    號判決參照）。復按，法院定共有物分割之方法，固可由法
    院自由裁量，惟應斟酌各共有人之意願、利害關係、共有物
    之性質、分割後之經濟效用及公共利益等為公平決定（最高
    法院81年度台上字第16號、89年度台上字第724號判決參照
    ）。系爭土地使用現況業經本院會同地政人員至現場履勘明
    確在案，有勘驗筆錄、現場附圖及複丈成果圖在卷可稽。本
    院審酌原告所提出如附圖所示之分割方案尚符合共有人占有
    現狀及其已明確表達之意願，分割後各部分之地形方正平整
    ，各共有人分得部分均能單獨對外通行，不致產生無法通行
    之問題，有助共有人充分利用土地，並防止土地細分，增加
    經濟效益，並兼顧部分共有人欲保留其現有房屋或作為將來
    興建宗祠祭祀祖先之用途，應屬合理、妥適之分割方法，爰
    諭知分割方法如主文第十一項所示。
五、訴訟費用負擔之依據：本件原告當庭表示同意負擔本件訴訟
    費用，爰判決如主文第十二項所示。
中    華    民    國    100    年    11    月    9    日
                  民事第三庭    法  官  蔡雅惠
以上正本係照原本作成。
如對本判決上訴，須於判決送達後20日內向本院提出上訴狀。
如委任律師提起上訴者，應一併繳納上訴審裁判費。
中    華    民    國    100    年    11    月    9    日
                                書記官  詹書瑋
附表一：原告及被告資料表
┌──┬─────────────────────────┐
│編號│                   當事人資料                     │
├──┼─────────────────────────┤
│1   │原      告  林慶松    住台南市玉井區豐里里6鄰豐里 │
│    │                        61號                      │
│    │                      身分證統一編號：Ｚ000000000號│
│2   │原      告  張萬錦    住高雄市三民區鼎盛里17鄰鼎中│
│    │                        路670之1號11樓之1         │
│    │                      身分證統一編號：Ｚ000000000號│
│    │共      同                                        │
│    │訴訟代理人  郭裕民    住臺南市○區○○路668巷35弄 │
│    │                        31號                      │
│3   │被      告  張石龍即張水和繼承人                  │
│    │                      住台南市玉井區豐里里5鄰豐里 │
│    │                        54號                      │
│    │                      身分證統一編號：Ｚ000000000號│
│4   │被      告  張再得    住台南市玉井區豐里里7鄰豐里 │
│    │                        71號                      │
│    │                      身分證統一編號：Ｚ000000000號│
│5   │被      告  張正燕    住臺南市○區○○里○鄰○○路 │
│    │                        96巷14號                  │
│    │                      身分證統一編號：Ｚ000000000號│
│6   │被      告  張文遠即張金城之繼承人                │
│    │                      住高雄市前鎮區良和里7鄰復興 │
│    │                        三路125號                 │
│    │                      身分證統一編號：Ｚ000000000號│
│7   │被      告  張武麟即張金城之繼承人                │
│    │                      住台南市玉井區豐里里5鄰豐里 │
│    │                        53號                      │
│    │                      身分證統一編號：Ｚ000000000號│
│8   │被      告  張專即張金城之繼承人                  │
│    │                      住高雄市鳳山區文山里24鄰文中│
│    │                        街124號                   │
│    │                      身分證統一編號：Ｚ000000000號│
│9   │被      告  陳文欽即張金城繼承人                  │
│    │                      住高雄市鳳山區○○○路576巷6│
│    │                        之1號四樓                 │
│    │                      身分證統一編號：Ｚ000000000號│
│10  │被      告  陳秀華即張金城繼承人                  │
│    │                      住桃園縣中壢市○○○街212巷2│
│    │                        號八樓                    │
│    │                      身分證統一編號：Ｚ000000000號│
│11  │被      告  陳秀慧即張金城繼承人                  │
│    │                      住桃園縣蘆竹鄉○○村○○○街│
│    │                        3號6樓                    │
│    │                      身分證統一編號：Ｚ000000000號│
│12  │被      告  張葉玉欗  住台南市玉井區豐里里豐里60號│
│    │                        之3                       │
│    │                      身分證統一編號：Ｚ000000000號│
│13  │被      告  劉阿久    住台南市玉井區豐里里豐里59號│
│    │                      身分證統一編號：Ｚ000000000號│
│14  │被      告  張豊瑞    住高雄市○鎮區○○里○○街  │
│    │                        219號3樓                  │
│    │                      身分證統一編號：Ｚ000000000號│
│15  │被      告  張豊文    住台南市玉井區豐里里豐里60號│
│    │                        之3                       │
│    │                      身分證統一編號：Ｚ000000000號│
│16  │被      告  張朝枝    住台南市玉井區豐里里豐里67號│
│    │                        之2                       │
│    │                      身分證統一編號：Ｚ000000000號│
│17  │被      告  張榮輝    住台南市玉井區豐里里豐里53號│
│    │                      身分證統一編號：Ｚ000000000號│
│18  │被      告  呂美即張貴明之繼承人                │
│    │                      住台南市南化區小崙里小崙21號│
│    │                        之1                       │
│    │                      身分證統一編號：Ｚ000000000號│
│19  │被      告  張惠如即張貴明之繼承人                │
│    │                      住台南市永康區大橋里4鄰大橋 │
│    │                        五街83號                  │
│    │                      身分證統一編號：Ｚ000000000號│
│20  │被      告  張致訪即張貴明之繼承人                │
│    │                      住台南市玉井區豐里里4鄰豐里 │
│    │                        35號                      │
│    │                      身分證統一編號：Ｚ000000000號│
│21  │被      告  張海泉    住台南市永康區正強里17鄰自強│
│    │                        路188巷16弄11號           │
│    │                      身分證統一編號：Ｚ000000000號│
│22  │被      告  張清彬    住臺南市中西區安海里18鄰民生│
│    │                        路2段365號                │
│    │                      身分證統一編號：Ｚ000000000號│
│23  │被      告  張火炎    住台南市玉井區竹圍里1鄰中山 │
│    │                        路357號                   │
│    │                      身分證統一編號：Ｚ000000000號│
│24  │被      告  張李細即張源泉之繼承人                │
│    │                      住台南市玉井區豐里里7鄰豐里 │
│    │                        68號                      │
│    │                      身分證統一編號：Ｚ000000000號│
│25  │被      告  顏素梅即張源泉之繼承人                │
│    │                      住台南市新營區王公里17鄰大智│
│    │                        街39號                    │
│    │                      身分證統一編號：Ｚ000000000號│
│26  │被      告  張義發即張源泉之繼承人                │
│    │（兼編號24、25、27至33之被告共同訴訟代理人）      │
│    │                      住台南市○○區○○里○○路35│
│    │                        6巷12號                   │
│    │                      身分證統一編號：Ｚ000000000號│
│27  │被      告  張瑞西即張源泉之繼承人                │
│    │                      住台南市玉井區豐里里7鄰豐里 │
│    │                        68號                      │
│    │                      身分證統一編號：Ｚ000000000號│
│28  │被      告  張朝榮即張源泉之繼承人                │
│    │                      住台南市玉井區豐里里7鄰豐里 │
│    │                        71號之1                   │
│    │                      身分證統一編號：Ｚ000000000號│
│29  │被      告  張淑惠即張源泉之繼承人                │
│    │                      住高雄市三民區寶獅里9鄰有光 │
│    │                        路1巷6弄2號               │
│    │                      身分證統一編號：Ｚ000000000號│
│30  │被      告  張淑芬即張源泉之繼承人                │
│    │                      住台南市安南區總頭里2鄰總安 │
│    │                        街二段243號               │
│    │                      身分證統一編號：Ｚ000000000號│
│31  │被      告  張淙傑即張源泉之繼承人                │
│    │                      住台南市○區○○里○○路333 │
│    │                        巷16弄10號                │
│    │                      身分證統一編號：Ｚ000000000號│
│32  │被      告  張幸瑜即張源泉之繼承人                │
│    │                      住台南市麻豆區油車里8鄰油車 │
│    │                        37號                      │
│    │                      身分證統一編號：Ｚ000000000號│
│33  │被      告  張毓凌即張源泉之繼承人                │
│    │                      住台南市新營區王公里17鄰大智│
│    │                        街39號                    │
│    │                      身分證統一編號：Ｚ000000000號│
│34  │被      告  張國雄即張丁之繼承人                  │
│    │                      住台南市玉井區豐里里1鄰豐里2│
│    │                        號之13                    │
│    │                      身分證統一編號：Ｚ000000000號│
│35  │被      告  張國勝即張丁之繼承人                  │
│    │                      住台南市玉井區豐里里7鄰豐里 │
│    │                        73號                      │
│    │                      身分證統一編號：Ｚ000000000號│
│36  │被      告  王張桂英即張丁之繼承人                │
│    │                      住台南市玉井區豐里里11鄰豐里│
│    │                        111號                     │
│    │                      身分證統一編號：Ｚ000000000號│
│37  │被      告  羅素芳即張丁之繼承人                  │
│    │                      住台南市○區○○里○鄰○○路 │
│    │                        211巷88弄24號             │
│    │                      身分證統一編號：Ｚ000000000號│
│38  │被      告  張美枝即張丁之繼承人                  │
│    │                      住台南市楠西區東勢里21鄰民生│
│    │                        路98號                    │
│    │                      身分證統一編號：Ｚ000000000號│
│39  │被      告  張美里即張丁之繼承人                  │
│    │                      住臺南市○○區○○路三段752 │
│    │                        巷18弄32號                │
│    │                      住南投縣集集鎮田寮里9鄰東勢 │
│    │                        巷3弄1號二樓之1           │
│    │                      身分證統一編號：Ｚ000000000號│
│40  │被      告  張森喜                                │
│    │                      住台南市玉井區豐里里7鄰豐里 │
│    │                        70號                      │
│    │                      身分證統一編號：Ｚ000000000號│
│    │訴訟代理人  林水勝    住台南市○○區○○里○○路  │
│    │                        167巷8號                  │
│41  │被      告  張陳清秀即張自之繼承人                │
│    │                      住台南市玉井區豐里里4鄰豐里 │
│    │                        42號                      │
│    │                      身分證統一編號：Ｚ000000000號│
│42  │被      告  張漢陽即張自之繼承人                  │
│    │（兼編號41及43至49之被告共同訴訟代理人）          │
│    │                      住台南市玉井區豐里里4鄰豐里 │
│    │                        42號                      │
│    │                      身分證統一編號：Ｚ000000000號│
│43  │被      告  王張桂葉即張自之繼承人                │
│    │                      住台南市玉井區玉田里29鄰仁愛│
│    │                        街150巷42號               │
│    │                      身分證統一編號：Ｚ000000000號│
│44  │被      告  劉張金蓮即張自之繼承人                │
│    │                      住台南市○區○○里○○鄰○○路│
│    │                        89號之2                   │
│    │                      身分證統一編號：Ｚ000000000號│
│45  │被      告  鄭張金盆即張自之繼承人                │
│    │                      住台南市玉井區玉田里29鄰仁愛│
│    │                        街150巷29號               │
│    │                      身分證統一編號：Ｚ000000000號│
│46  │被      告  張金珣即張自之繼承人                  │
│    │                      住新北市萬里區大鵬里16鄰萬里│
│    │                        加投213號                 │
│    │                      身分證統一編號：Ｚ000000000號│
│47  │被      告  陳張金鳳即張自之繼承人                │
│    │                      住台南市○區○○里○○鄰○○路│
│    │                        三段338巷58號             │
│    │                      身分證統一編號：Ｚ000000000號│
│48  │被      告  張金富即張自之繼承人                  │
│    │                      住台南市玉井區玉田里33鄰大勇│
│    │                        街66號                    │
│    │                      身分證統一編號：Ｚ000000000號│
│49  │被      告  張淑玲即張自之繼承人                  │
│    │                      住台北市內湖區葫洲里18鄰民權│
│    │                        東路六段324號十樓         │
│    │                      身分證統一編號：Ｚ000000000號│
│50  │被      告  張曾急即張自之繼承人                  │
│    │                      住台南市玉井區玉田里35鄰民族│
│    │                        路251巷8號                │
│    │                      身分證統一編號：Ｚ000000000號│
│51  │被      告  張明貴即張自之繼承人                  │
│    │                      住新北市○○區○○街二段337 │
│    │                        巷10弄1號三樓             │
│    │                      身分證統一編號：Ｚ000000000號│
│52  │被      告  張明龍即張自之繼承人                  │
│    │                      住台南市玉井區玉田里35鄰民族│
│    │                        路251巷8號                │
│    │                      身分證統一編號：Ｚ000000000號│
│53  │被      告  張明賓即張自之繼承人                  │
│    │                      住台南市玉井區豐里里4鄰豐里 │
│    │                        42號                      │
│    │                      身分證統一編號：Ｚ000000000號│
│54  │被      告  張漢清即張自之繼承人                  │
│    │                      住台南市玉井區豐里里4鄰豐里 │
│    │                        42號                      │
│    │                      身分證統一編號：Ｚ000000000號│
│55  │被      告  張瑞恩即張自之繼承人                  │
│    │                      住高雄市鼓山區龍子里45鄰龍德│
│    │                        路359號四樓               │
│    │                      身分證統一編號：Ｚ000000000號│
│56  │被      告  張瑛珈即張自之繼承人                  │
│    │                      住台南市○○區○○街51號    │
│    │                      身分證統一編號：Ｚ000000000號│
│57  │被      告  張銀圜即張自之繼承人                  │
│    │                      住新北市○○區○○里○○路17│
│    │                        之4號                     │
│    │                      居新北市○○區○○里○○○路│
│    │                        一段559號14樓             │
│    │                      身分證統一編號：Ｚ000000000號│
│58  │被      告  張意翎即張自之繼承人                  │
│    │                      住臺南市大內區內庄11號之2   │
│    │                      住台南市○○區○○街51號    │
│    │                      身分證統一編號：Ｚ000000000號│
│59  │被      告  張福泉即張走之繼承人                  │
│    │                      住台南市山上區新莊里大庄9號 │
│    │                      身分證統一編號：Ｚ000000000號│
│60  │被      告  張楊淑媚即張走之繼承人                │
│    │                      住臺南市山上區新莊里大庄8之 │
│    │                        18號                      │
│    │                      住台南市山上區新莊里大庄16之│
│    │                        1號                       │
│    │                      身分證統一編號：Ｚ000000000號│
│61  │被      告  張佑銓即張走之繼承人                  │
│    │                      住臺南市山上區新莊里大庄8之 │
│    │                        18號                      │
│    │                      住台南市山上區新莊里大庄16之│
│    │                        1號                       │
│    │                      身分證統一編號：Ｚ000000000號│
│62  │被      告  張雅雯即張走之繼承人                  │
│    │                      住台南市山上區新莊里大庄16之│
│    │                        1號                       │
│    │                      身分證統一編號：Ｚ000000000號│
│63  │被      告  張瑾瑜即張走之繼承人                  │
│    │                      住台南市山上區新莊里大庄8之 │
│    │                        18號                      │
│    │                      住台南市山上區新莊里大庄16之│
│    │                        1號                       │
│    │                      身分證統一編號：Ｚ000000000號│
│64  │被      告  張瑞寶即張走之繼承人                  │
│    │                      住台南市山上區新莊里大庄16之│
│    │                        1號                       │
│    │                      身分證統一編號：Ｚ000000000號│
│65  │被      告  陳張美雲即張走之繼承人                │
│    │                      住台南市山上區新莊里大庄20號│
│    │                      身分證統一編號：Ｚ000000000號│
│66  │被      告  張美津即張走之繼承人                  │
│    │                      住台南市山上區明和里明和33之│
│    │                        6號                       │
│    │                      身分證統一編號：Ｚ000000000號│
│67  │被      告  張美鶯即張走之繼承人                  │
│    │                      住臺南市○○區○○路一段388 │
│    │                        巷16號                    │
│    │                      身分證統一編號：Ｚ000000000號│
│68  │被      告  陳重瑜即張走之繼承人                  │
│    │                      住高雄市○○區○○街135號   │
│    │                      身分證統一編號：Ｚ000000000號│
│69  │被      告  陳政隆即張走之繼承人                  │
│    │                      住臺南市○區○○街33號8樓之1│
│    │                      身分證統一編號：Ｚ000000000號│
│70  │被      告  王瑞沛即張走之繼承人                  │
│    │                      住台南市○○區○○里○○○路│
│    │                        一段216巷38號             │
│    │                      身分證統一編號：Ｚ000000000號│
│71  │被      告  王建民即張走之繼承人                  │
│    │                      住台南市○○區○○里○○○路│
│    │                        一段216巷38號             │
│    │                      身分證統一編號：Ｚ000000000號│
│72  │被      告  王建程即張走之繼承人                  │
│    │                      住台南市○○區○○里○○○路│
│    │                        一段180號                 │
│    │                      身分證統一編號：Ｚ000000000號│
│73  │被      告  王渝鈞即張走之繼承人（原名王建業）    │
│    │                      住台南市○○區○○里○○路21│
│    │                        巷10弄16號10樓之2         │
│    │                      身分證統一編號：Ｚ000000000號│
│74  │被      告  張進福即張文（即張樟薯之繼承人）之繼承│
│    │            人                                    │
│    │                      住台南市中西區協和里1鄰文賢 │
│    │                        路113號                   │
│    │                      身分證統一編號：Ｚ000000000號│
│75  │被      告  張忠勝即張文（即張樟薯之繼承人）之繼承│
│    │            人                                    │
│    │                      住台南市永康區五王里8鄰成功 │
│    │                        路46巷96弄15號四樓之4     │
│    │                      身分證統一編號：Ｚ000000000號│
│    │            （現出境，應受送達處所不明）          │
│76  │被      告  蔡張秀梅即張文（即張樟薯之繼承人）之繼│
│    │            承人                                  │
│    │                      住台南市永康區建國里30鄰復興│
│    │                        路71巷88弄14號            │
│    │                      身分證統一編號：Ｚ000000000號│
│77  │被      告  張秀鳳即張文（即張樟薯之繼承人）之繼承│
│    │            人                                    │
│    │                      住臺南市○區○○路13號      │
│    │                      住新北市中和區福真里9鄰景平 │
│    │                        路753巷5號三樓            │
│    │                      身分證統一編號：Ｚ000000000號│
│78  │被      告  財政部南區國有財產局臺灣南區辦事處即張│
│    │            明義（即張文及張樟薯之繼承人）之遺產管│
│    │            理人                                  │
│    │                      住臺南市○○街9號6樓        │
│    │法定代理人  林秀娟    住臺南市○○街9號6樓        │
│    │訴訟代理人  王文文    住臺南市○○街9號6樓        │
│79  │被      告  許蕭蜂香即張順之繼承人                │
│    │                      住台南市玉井區玉田里31鄰民生│
│    │                        路297號                   │
│    │                      身分證統一編號：Ｚ000000000號│
│80  │被      告  許春福即張順之繼承人                  │
│    │                      住台南市玉井區玉田里31鄰民生│
│    │                        路297號                   │
│    │                      身分證統一編號：Ｚ000000000號│
│81  │被      告  許春銘即張順之繼承人                  │
│    │                      住台南市玉井區竹圍里1鄰中正 │
│    │                        路292巷9號                │
│    │                      身分證統一編號：Ｚ000000000號│
│82  │被      告  許宴禔即張順之繼承人                  │
│    │                      住高雄市鼓山區龍水里18鄰明誠│
│    │                        四路258號8樓              │
│    │                      身分證統一編號：Ｚ000000000號│
│83  │被      告  許美珍即張順之繼承人                  │
│    │                      住高雄市左營區菜公里39鄰文敬│
│    │                        路133號七樓之1            │
│    │                      身分證統一編號：Ｚ000000000號│
│84  │被      告  許文郁即張順之繼承人                  │
│    │（兼編號83、85至87、91、92之被告共有訴訟代理人）  │
│    │                      住高雄市鳳山區二甲里21鄰林森│
│    │                        路361巷20號               │
│    │                      身分證統一編號：Ｚ000000000號│
│85  │被      告  王許秋菊即張順之繼承人                │
│    │                      住台南市玉井區三和里10鄰三和│
│    │                        126之3號                  │
│    │                      身分證統一編號：Ｚ000000000號│
│86  │被      告  郭許秀美即張順之繼承人                │
│    │                      住台南市玉井區玉田里17鄰玉田│
│    │                        215號                     │
│    │                      身分證統一編號：Ｚ000000000號│
│87  │被      告  吳許秋桃即張順之繼承人                │
│    │                      住台南市玉井區三埔里6鄰三埔 │
│    │                        66號                      │
│    │                      身分證統一編號：Ｚ000000000號│
│88  │被      告  姜美文即張順之繼承人                  │
│    │                      住台南市永康區三合里20鄰南工│
│    │                        街279巷6號                │
│    │                      身分證統一編號：Ｚ000000000號│
│89  │被      告  姜貞吟即張順之繼承人                  │
│    │                      住台南市永康區三合里20鄰南工│
│    │                        街279巷6號                │
│    │                      身分證統一編號：Ｚ000000000號│
│90  │被      告  姜秀玲即張順之繼承人                  │
│    │                      住台南市永康區三合里20鄰南工│
│    │                        街279巷6號                │
│    │                      身分證統一編號：Ｚ000000000號│
│91  │被      告  王許秀鳳即張順之繼承人                │
│    │                      住台南市新化區礁坑里6鄰三十 │
│    │                        六崙13號                  │
│    │                      身分證統一編號：Ｚ000000000號│
│92  │被      告  林許秀吟即張順之繼承人                │
│    │                      住台南市南化區北寮里6鄰北寮 │
│    │                        82號                      │
│    │                      身分證統一編號：Ｚ000000000號│
└──┴─────────────────────────┘
附表二：
┌───────────────┬─────┐
│             一               │    二    │
├───────────────┼─────┤
│ 以下編號1.、2.、3.‧‧‧與附 │ 應有部分 │
│ 表一之當事人編號相同         │（以土地登│
├───────┬───────┤記簿為準）│
│ 登記共有人   │左列共有人之繼│          │
│ 姓名         │承人（尚未辦理│          │
│              │繼承登記）    │          │
├───────┼───────┼─────┤
│1.原告林慶松  │              │22分之5   │
├───────┼───────┼─────┤
│2.原告張萬錦  │              │22分之2   │
├───────┼───────┼─────┤
│  張水和（歿）│3.被告張石龍  │22分之1   │
│              │              │（由左列繼│
│              │              │承人繼承）│
├───────┼───────┼─────┤
│4.被告張再得  │              │44分之1   │
├───────┼───────┼─────┤
│5.被告張正燕  │              │22分之1   │
├───────┼───────┼─────┤
│  張金城（歿）│6.被告張文遠  │44分之1   │
│              │7.被告張武麟  │（由左列繼│
│              │8.被告張  專  │承人繼承）│
│              │9.被告陳文欽  │          │
│              │10.被告陳秀華  │          │
│              │11.被告陳秀慧  │          │
├───────┼───────┼─────┤
│12.被告張葉玉欗│              │66分之1   │
├───────┼───────┼─────┤
│13.被告劉阿九  │              │22分之1   │
├───────┼───────┼─────┤
│14.被告張豊瑞  │              │66分之1   │
├───────┼───────┼─────┤
│15.被告張豊文  │              │66分之1   │
├───────┼───────┼─────┤
│16.被告張朝枝  │              │44分之1   │
├───────┼───────┼─────┤
│17.被告張榮輝  │              │44分之1   │
├───────┼───────┼─────┤
│  張貴明（歿）│18.被告呂美  │88分之1   │
│              │19.被告張惠如  │（由左列繼│
│              │20.被告張致訪  │承人繼承）│
├───────┼───────┼─────┤
│被告張海泉  │              │88分之1   │
├───────┼───────┼─────┤
│被告張清彬  │              │88分之1   │
├───────┼───────┼─────┤
│被告張火炎  │              │88分之1   │
├───────┼───────┼─────┤
│  張源泉（歿）│被告張李細  │22分之1   │
│              │被告顏素美  │（由左列繼│
│              │被告張義發  │承人繼承）│
│              │被告張瑞西  │          │
│              │被告張朝榮  │          │
│              │被告張淑惠  │          │
│              │被告張淑芬  │          │
│              │被告張淙傑  │          │
│              │被告張幸瑜  │          │
│              │被告張毓凌  │          │
├───────┼───────┼─────┤
│  張  丁（歿）│被告張國雄  │22分之1   │
│              │被告張國勝  │（由左列繼│
│              │被告王張桂英│承人繼承）│
│              │被告羅素芳  │          │
│              │被告張美枝  │          │
│              │被告張美里  │          │
├───────┼───────┼─────┤
│被告張森喜  │              │22分之1   │
├───────┼───────┼─────┤
│  張  自（歿）│被告張陳清秀│22分之1   │
│              │被告張漢陽  │（由左列繼│
│              │被告王張桂葉│承人繼承）│
│              │被告劉張金蓮│          │
│              │被告鄭張金盆│          │
│              │被告張金珣  │          │
│              │被告陳張金鳳│          │
│              │被告張金富  │          │
│              │被告張淑玲  │          │
│              │被告張曾急  │          │
│              │被告張明貴  │          │
│              │被告張明龍  │          │
│              │被告張明賓  │          │
│              │被告張漢清  │          │
│              │被告張瑞恩  │          │
│              │被告張瑛咖  │          │
│              │被告張銀圜  │          │
│              │被告張意翎  │          │
├───────┼───────┼─────┤
│  張  走（歿）│被告張福泉  │22分之1   │
│              │被告張楊淑媚│（由左列繼│
│              │被告張佑銓  │承人繼承）│
│              │被告張雅雯  │          │
│              │被告張瑾瑜  │          │
│              │被告張瑞寶  │          │
│              │被告陳張美雲│          │
│              │被告張美津  │          │
│              │被告張美鶯  │          │
│              │被告陳重瑜  │          │
│              │被告陳政隆  │          │
│              │被告王瑞沛  │          │
│              │被告王建民  │          │
│              │被告王建程  │          │
│              │被告王建業  │          │
├───────┼───────┼─────┤
│  張樟薯（歿）│被告張進福  │22分之1   │
│（註：張樟薯與│被告張忠勝  │（由左列繼│
│張文為兄弟，張│被告蔡張秀梅│承人繼承）│
│樟薯先死亡，由│被告張秀鳳  │          │
│張文繼承，右列│被告財政部南│          │
│被告為張文之繼│  區國有財產局│          │
│承人）        │  臺灣南區辦事│          │
│              │  處即張明義遺│          │
│              │  產管理人    │          │
├───────┼───────┼─────┤
│  張文（歿）  │被告張進福  │22分之1   │
│              │被告張忠勝  │（由左列繼│
│              │被告蔡張秀梅│承人繼承）│
│              │被告張秀鳳  │          │
│              │被告財政部南│          │
│              │  區國有財產局│          │
│              │  臺灣南區辦事│          │
│              │  處即張明義遺│          │
│              │  產管理人    │          │
│              │              │          │
├───────┼───────┼─────┤
│  張  順（歿）│被告許蕭蜂香│22分之1   │
│              │被告許春福  │（由左列繼│
│              │被告許春銘  │承人繼承）│
│              │被告許宴禔  │          │
│              │被告許美珍  │          │
│              │被告許文郁  │          │
│              │被告王許秋菊│          │
│              │被告郭許秀美│          │
│              │被告吳許秋桃│          │
│              │被告姜美文  │          │
│              │被告姜貞吟  │          │
│              │被告姜秀玲  │          │
│              │被告王許秀鳳│          │
│              │被告林許秀吟│          │
└───────┴───────┴─────┘